【裁判字號】    90,訴,191
【裁判日期】    900627
【裁判案由】    電信法等
【裁判全文】
臺灣板橋地方法院刑事判決                            九十年度訴字第一九一號
    公  訴  人  臺灣板橋地方法院檢察署檢察官
    被      告  乙○○
右列被告因電信法等案件，經檢察官提起公訴（八十九年度偵字第一九八九九號），
本院判決如左：
    主      文
乙○○連續意圖為自己不法之利益，以購自冒用他人名義申請所得之無線電磁通話晶
片裝入行動電話手機之方式，盜用他人電信設備通信，處有期徒刑肆月，如易科罰金
，以佰元折算壹日。緩刑年。
扣案無線電磁通話晶片（ＳＩＭ卡，門號：0000000000號、序號：000
000000000000號）壹枚沒收。
    事      實
一、乙○○於民國（下同）八十九年十月十二日凌晨三時許，在臺北市大安區○○○
    路○段二七號地下一樓ＰＵＢ店（店名Ｕ  ＧＵＥＳＳ），明知姓名年籍不詳男
    子所販售之0000000000號行動電話號碼，序號0000000000
    00000號之無線電磁通話晶片（下稱ＳＩＭ卡）一枚，係屬來路不明之贓物
    （由不詳人士冒用甲○○名義，於八十九年十月十二日偽造行動電話服務申請書
    ，向遠傳電信股份有限公司〈下簡稱遠傳公司〉之經銷商「尖鋒電話器材行」之
    店員劉玉華行使所詐得之贓物），竟以新臺幣（下同）一千元之價格故買之，嗣
    裝入其女友所有之行動電話內，並基於意圖為自己不法利益之概括犯意，自同年
    十月十四日零時五十二分起至十月十八日二十一時十七分許止，在臺北市萬華區
    內連續盜撥，向遠傳公司傳送該ＳＩＭ卡所代表之訊號，隱瞞非法使用之事實，
    使遠傳公司之通信系統誤以為乙○○係有權使用並有意支付電話費之人，而提供
    接通電話之服務，共計二百五十六通（起訴書未扣除非被告撥打之紀錄致誤計為
    三百五十六通），總計獲得二千三百六十．七元電話費用之利益；嗣於同年月十
    八日二十一時十七分許甫再盜撥後，旋為警在臺北市○○區○○街與武昌街交岔
    路口查獲，並扣得上開ＳＩＭ卡一枚。
二、案經甲○○訴由臺北市政府警察局萬華分局移送臺灣板橋地方法院檢察署檢察官
    偵查起訴。
    理      由
一、右開犯罪事實業據被告乙○○迭於警訊、檢察官偵查及本院審理中坦承不諱，且
    為告訴人甲○○於警訊中指述明確，並有八十九年十月十二日起至十月十八日止
    之通聯紀錄（見偵卷第二十二頁至四十一頁）暨本院向遠傳公司函查據覆之行動
    電話服務申請書及身份證正反面影本、八十九年十月十二日起至十月十八日止之
    通聯紀錄、通話費用明細各一份在卷可憑，復有扣案上開ＳＩＭ卡一枚足資佐證
    ，本件事證已臻明確，被告犯行洵堪認定，自應依法論科。
二、核被告乙○○所為，係犯刑法第三百四十九條第二項之故買贓物罪及電信法第五
    十六條第一項之意圖不法利益違法盜用電信設備罪。又被告先後多次意圖不法利
    益違法盜用他人電信設備通信犯行，時間緊接，所犯構成要件相同，顯係基於概
    括犯意為之，係連續犯，應依刑法第五十六條之規定論以一罪，並加重其刑。被
    告所犯上開二罪間，有方法結果之牽連關係，為牽連犯，應依刑法第五十五條之
    規定，從一重之電信法第五十六條第一項之意圖不法利益違法盜用他人電信設備
    通信罪處斷。按電信法第五十六條第一項意圖不法利益違法盜用他人電信設備通
    信罪，以意圖為自己或第三人不法之利益，使用有線、無線或其他電磁方式，盜
    接或盜用他人電信設備通信者為要件。本罪之處罰詐得免繳電信通信費用之不法
    利益規定，乃刑法第三百三十九條第二項詐欺得利罪之特別法，基於特別法優於
    普通法之原則，應依電信法第五十六條第一項之罪處斷，不再論以刑法第三百三
    十九條第二項之詐欺得利罪（參照最高法院八十八年度台非字第四三號判決、八
    十八年度第一次刑事庭會議決議要旨）。爰審酌被告為貪圖一已之私，助長冒名
    申辦行動電話門號之歪風、犯罪之手段、品行、智識程度、詐得不法利益之金額
    及犯罪後坦承犯行已見悔意，且已向遠傳公司償付電信費用（見卷附之繳費「代
    收機構傳票」一紙影本）等一切情狀，量處如主文所示之刑，並諭知易科罰金之
    折算標準（被告乙○○所犯電信法第五十六條第一項之意圖不法利益違法盜用他
    人電信設備通信罪，其法定最重本刑為五年以下有期徒刑，依行為時之刑法第四
    十一條之規定，原不得易科罰金，惟其行為後之刑法第四十一條業於九十年一月
    十日修正公布，於同年月十二日生效，而修正後之刑法第四十一條第一項係規定
    ：「犯最重本刑為五年以下有期徒刑之罪，而受六個月以下有期徒刑或拘役之宣
    告，因身體、教育、職業、家庭之關係或其他正當事由，執行顯有困難者，得以
    一元以上三元以下折算一日。但確因不執行所宣告之刑，難收矯正之效，或難以
    維持法秩序者，不在此限。」，修正後之刑法第四十一條第一項之規定，將原得
    易科罰金者之範圍，由僅限於犯最重本刑為三年以下有期徒刑之罪擴大至犯最重
    本刑為五年以下有期徒刑之罪，二相比較，修正前即行為時之規定，尚非有利於
    行為人，是自應依刑法第二條第一項前段之規定，適用裁判時之法律即修正後刑
    法第四十一條第一項前段之規定，而對被告乙○○所宣告之刑諭知如易科罰金之
    折算標準）。末查被告乙○○未曾受有期徒刑以上刑之宣告，此有臺灣高等法院
    檢察署刑案紀錄簡覆表在卷足憑，本院認被告受此偵審訴訟程序及刑之宣告等教
    訓後，當益知警惕，應無再犯之虞，所宣告之刑以暫不執行為適當，爰併宣告緩
    刑三年，以啟自新，以勵來茲。
三、扣案ＳＩＭ卡（門號：0000000000號、序號：0000000000
    00000號）壹枚，依其性質固非屬電信法第六十條所規定之「電信器材」，
    惟係供被告犯本案犯罪所用之物，且為被告所有，業據其供明無誤，爰依刑法第
    三十八條第一項第二款之規定宣告沒收。
據上論斷，應依刑事訴訟法第第二百九十九條第一項前段，電信法第五十六條第一項
，刑法第十一條前段、第五十六條、第三百四十九條第二項、第五十五條、第二條第
一項前段、第四十一條第一項前段、第七十四條第一款、第三十八條第一項第二款，
罰金罰鍰提高標準條例第一條前段、第二條，判決如主文。
本案經檢察官蔡宏展到庭執行職務。
中      華      民      國       九十       年     六     月   二十七   日
                                      臺灣板橋地方法院刑事第五庭
                                          法  官  陳  鴻  清
右正本證明與原本無異。
如不服本判決應於收受送達後十日內向本院提出上訴書狀，其未敘述上訴之理由者並
得於提起上訴後十日內向本院補提理由書（均須按他造當事人之人數附繕本）。
                                          書記官  林  蔚  然
中      華      民      國       九十       年     七     月     四     日
附錄本案論罪科刑法條全文：
刑法第三百四十九條第二項：
搬運、寄藏、故買贓物或為牙保者，處五年以下有期徒刑、拘役或科或併科一千元以
下罰金。
電信法第五十六條第一項：
意圖為自己或第三人不法之利益，以有線、無線或其他電磁方式，盜接或盜用他人電
信設備通信者，處五年以下有期徒刑，得併科新臺幣一百五十萬元以下罰金。


司法院資訊處製作；財團法人民間司法改革基金會備份。
